# 可转换债券在现金流量表的列示

提问人：zxccpa 时间：2012-03-08 18:32:26
A、有公司单独列作一项，如“发行可转债公司债券所收到的现金”； B、有公司将其列在“收到的其他与筹资活动有关的现金”； C、有公司将其列在“取得借款收到的现金”； D、有公司将负债成分列在“取得借款收到的现金”、权益成分列在“吸收投资所收到的现金”；
E、其他选项（请注明） 请说明你的理由。

回答人：chenyiwei
个人理解：现金流量表中没有必要区分债务成分和权益成分，全部列作“发行债券收到的现金”即可。

提问人：ivancheng 时间：2014-01-08 21:48:39
请问为什么没有必要区分债务成分和权益成分？ 是现金流量表中本来就没有区分金融负债跟权益工具的现金流量还是为了简化处理？ 根据现金流量表的明细：吸收投资收到的现金和取得借款收到的现金，我理解是对金融负债及权益工具的现金流量进行区分的求解！

回答人：chenyiwei
“吸收投资收到的现金”也可用于列报发行债券募集的现金，并不是只能用于表述发行股票募集的现金。